【裁判字號】    89,易緝,181
【裁判日期】    890815
【裁判案由】    賭博
【裁判全文】
臺灣板橋地方法院刑事判決                        八十九年度易緝字第一八一號
    公  訴  人  臺灣板橋地方法院檢察署檢察官
    被      告  甲○○
右列被告因賭博案件，經檢察官提起公訴（八十六年度偵字第八０一六號)，本院判
決如左：
    主  文
甲○○共同連續意圖營利，聚眾賭博，累犯，處有期徒刑伍月，併科罰金陸仟元，有
期徒刑如易科罰金，罰金如易服勞役，均以佰元折算壹日。
扣案之天九牌壹副（拾貳粒）、籌碼壹佰壹拾陸個、玩具鈔票壹佰壹拾本、骰子肆
拾粒、象棋麻將伍拾柒個、紅黑原子筆各壹枝、電動賭博機具小瑪莉壹台（含ＩＣ板
壹片）、賭資新台幣仟柒佰肆拾元均沒收。
    事  實
一、甲○○曾於民國七十七年間，因贓物案件，經台灣台北地方法院判處有期徒刑八
    月，台灣高等法院判決上訴駁回確定，於八十三年十二月二十六日縮刑期滿執行
    完畢，仍不知悔改，與郭金益（業經本院以八十六年度易字第四八二六號判處有
    期徒刑五月，併科罰金六千元確定）共同基於意圖營利之犯意聯絡，並均基於概
    括之犯意，自八十五年十一月間起，連續提供由甲○○所承租之位於台北縣蘆洲
    市○○路一二五號二樓及頂樓，設置賭桌、天九牌、籌碼、玩具鈔票、骰子、象
    棋麻將及賭博性電動玩具小瑪莉等，聚集不特定之賭客以天九牌及象棋、麻將牌
    ，在上開公眾得出入之場所內賭博財物，並收取抽頭金牟利且利用上開電動賭博
    機具小瑪莉與賭客對賭財物。嗣於八十六年四月六日凌晨二時許，為警當場查獲
    ，並在上開處所扣得郭金益所有供賭博犯罪所用之天九牌一副（三十二粒）、籌
    碼一百十六個、玩具鈔票一百十本、骰子四十粒、象棋麻將五十七個、紅黑原子
    筆各一枝及當場賭博之器具電動賭博機具小瑪莉（含ＩＣ板一片）一台、在小瑪
    莉機台內之賭資新台幣（下同）三千七百四十元。
二、案經台北縣警察局蘆洲分局報請臺灣板橋地方法院檢察署檢察官偵查起訴。
    理  由
一、訊據被告甲○○矢口否認有上開犯行，辯稱：上開處所伊係以每月一萬二千元租
    予郭金益，扣案物品均係郭金益所有，至小瑪琍電動賭博機具，係伊友人暫時寄
    放在該處，機台內本來就有錢，伊並未與郭金益共同開設賭場云云，惟查，右揭
    事實，業據證人即台北縣警察局蘆洲分局刑事組組長洪俊義、小隊長余清杰等於
    檢察官偵查中到庭結證稱：伊依據民眾檢舉上開處所有經營職業大賭場，經勘查
    後發現有可疑之人出入，執行時因為三樓係頂樓加蓋，只能從二樓上去，並沒有
    其他出入口，進去後發現二樓有小瑪莉機台正插著電，麻將桌一台，而三樓擺設
    一張職業賭場專用之賭桌，即圓形桌，桌邊有一缺角專供發牌及清場之用，而賭
    具係天九牌，主持者為避免賭資被沒收，均使用玩具鈔票，而賭桌旁有專門記帳
    之桌子，該場所確係職業賭場之擺設；又上開處所外面並沒有樓梯可以上去，但
    三樓頂樓部份前面有一個陽台，與隔壁之陽台隔著矮牆，而隔壁頂樓有個鐵門，
    所以前一次其他單位去執行搜索時，賭客均利用該陽台逃離等語明確，並有當場
    查扣之天九牌一副（三十二粒）、籌碼一百十六個、玩具鈔票一百十本、骰子四
    十粒、象棋麻將五十七個、紅黑原子筆各一枝及電動賭博機具小瑪莉（含ＩＣ板
    一片）一台、賭資三千七百四十元等物扣案可證，而上開扣案之小瑪琍電動賭博
    機具經警查獲時，既仍插電中，並在機具內扣得賭資三千七百四十元，足見，上
    開處所確曾聚集不特定之賭客在該處賭博等情，堪以認定。次查，被告甲○○於
    右開時地經警查獲時，固當場提出一份租約，以證明上開處所之第二樓及第三樓
    均已轉租予被告郭金益，惟其租期竟自八十六年十一月起（查獲時係八十六年三
    月)，且與其嗣於警訊時所提之另一份租約，其內容並非相同（租期為八十五年
    十一月起)，亦據證人洪俊義、余清杰等於檢察官偵查中證述明確，並有上開房
    屋租賃契約書二份附於偵查卷可稽，則被告與同案被告郭金益間之租賃契約是否
    真實，已有可疑，且上開處所經警查獲時，該處二樓之櫥櫃及房間內，均擺置有
    被告甲○○及其妻之衣物、化粧品及皮包等物品，亦有現場照片十一幀在卷可稽
    ，再參以，同案被告郭金益於檢察官偵查中亦供稱：伊向被告甲○○承租上開處
    所二樓，二樓有個房間係被告甲○○住的等語，被告既將上開處所二、三樓租予
    郭金益，又豈有留下一個房間供自己居住之理？由是足見，上開處所應係由被告
    甲○○出面所承租，並供作其與同案被告郭金益二人在該處所之二、三樓，擺設
    賭桌及賭具等物，以聚集不特定之賭客在該處賭博等情，亦堪認定，是被告辯稱
    ：伊將上開處所單純租予郭金益，並未與郭金益共同經營賭場云云，應屬卸責之
    詞，尚非可採。再查，上開處所二樓內所擺設之賭桌與賭具係職業賭場之規模而
    並非一般專供娛樂之物，亦據證人洪俊義、余清杰等人證述明確，並有上開天九
    牌、籌碼、玩具鈔票、骰子、象棋麻將等物扣案可證，被告與郭金益出資租賃上
    開處所及擺設上開賭具，以聚集不特定之賭客，其有抽頭牟利之情事，亦堪認定
    。綜上所陳，被告甲○○空言否認右開犯行，洵屬事後卸飾之詞，均非可採。本
    件事證明確，被告犯行，堪以認定。
二、核被告甲○○所為，係犯刑法第二百六十六條第一項前段之普通賭博罪、第二百
    六十八條前段意圖營利供給賭博場所及後段意圖營利聚眾賭博等罪。被告與同案
    被告郭金益二人間，有犯意聯絡及行為分擔，均為共同正犯。被告甲○○先後多
    次普通及營利賭博之犯行，均時間緊接，構成要件相同，顯各係基於概括犯意而
    為，各應依連續犯之規定，論以一罪，並加重其刑。被告所犯上開三罪間，係一
    行為同時觸犯三罪名，為想像競合犯，應從情節較重之聚眾賭博罪處斷。被告甲
    ○○曾於七十七年間，因贓物案件，經台灣台北地方法院判處有期徒刑八月，台
    灣高等法院判決上訴駁回確定，於八十三年十二月二十六日縮刑期滿執行完畢，
    有台灣高等法院檢察署刑案紀錄簡覆表在卷可稽，其於有期徒刑執行完畢，五年
    以內再犯本件有期徒刑以上之罪，為累犯，依刑法第四十七條規定遞加重其刑。
    爰審酌被告之素行狀況、犯罪之動機、目的、經營職業賭場對社會風氣之影響及
    犯罪後之態度等一切情狀，酌處如主文所示之刑，並分別諭知易科罰金及易服勞
    役之折算標準。
三、扣案之天九牌一副（三十二粒）、籌碼一百十六個、玩具鈔票一百一十本、骰子
    四十粒、象棋麻將五十七個、紅黑原子筆各一枝均係共犯郭金益所有供賭博犯罪
    所用之物，業據被告甲○○供明在卷，另插電中之電動賭博機具小瑪莉（含ＩＣ
    板一片）及賭資三千七百四十元，則分別係當場賭博之器具及在賭檯上（電動賭
    博機具內)之財物，均應依法宣告沒收。
據上論斷，應依刑事訴訟法第二百九十九條第一項前段，刑法第二十八條、第五十六
條、第二百六十八條、第二百六十六條第一項前段、第二項、第五十五條、第四十七
條、第四十一條、第四十二條第二項、第三十八條第一項第二款，罰金罰鍰提高標準
條例第一條前段、第二條，判決如主文。
本案經檢察官賴惠慈到庭執行職務。
中      華      民      國    八十九    年      八      月     十五     日
                                台灣板橋地方法院刑事第二庭
                                    法  官  林  春  長
右正本證明與原本無異
如不服本判決應於送達後十日內向本院提出上訴狀
            書記官  邱  美  龍
中      華      民      國    八十九    年      八      月     廿一     日
刑法第二百六十六條
在公共場所或公眾得出入之場所賭博財物者，處一千元以下罰金，但以供人暫時娛樂
之物為賭者，不在此限。
當場賭博之器具與在賭檯或兌換籌碼處之財物，不問屬於犯人與否，沒收之。
刑法第二百六十八條
意圖營利，供給賭博場所或聚眾賭博者，處三年以下有期徒刑，得併科三千元以下罰
金。


司法院資訊處製作；財團法人民間司法改革基金會備份。
